臺灣桃園地方法院民事判決　　　　　　109年度簡上字第248號
上　訴　人　羅世緒即烽緒工程行



訴訟代理人　王柏棠律師
被 上 訴人　李懿恩(即李姵縈)

訴訟代理人　李致詠律師
　　　　　　劉德壽律師
上列當事人間請求侵權行為損害賠償事件，上訴人對於民國109
年8 月13日本院中壢簡易庭108 年度壢簡字第723 號第一審判決
提起上訴，本院於110 年10月19日言詞辯論終結，判決如下：
    主      文
原判決主文第一項及該部分假執行之宣告暨訴訟費用之裁判均廢
棄。
上開廢棄部分，被上訴人在第一審之訴駁回。
第一審、第二審訴訟費用由被上訴人負擔。
    事實及理由
一、被上訴人主張：原審共同被告林文山（下稱林文山，與上訴
    人合稱林文山等2 人）於民國107 年10月間，委由上訴人為
    其住家即桃園市○鎮區○○路000 ○00號11樓（下稱系爭房
    屋）施作工程，林文山為圖方便，同意上訴人將其施作工程
    之原料放置於地下室停車格，且未做任何警告標示，伊於10
    7 年10月30日行走於地下室，因林文山之停車格上遭上訴人
    潑灑不知名無色化學液體（下稱系爭汙漬），致伊行經時滑
    倒致受有左側髕骨骨折之傷害（下稱系爭傷害），而有醫療
    費用新臺幣（下同）7 萬9,005 元、看護費用3 萬8,000 元
    、不能工作之損失15萬3,739 元、勞動力減損27萬1,206 元
    、精神慰撫金10萬元等損害，扣除伊已受領之公共意外險保
    險金5 萬3,079 元，仍受有共計58萬8,871 元損失，又上訴
    人遺留系爭汙漬、林文山未盡維護該停車格之義務致伊跌倒
    受有上開損害，應為共同侵權行為，爰依民法第184 條第1
    項前段、第185 條、第189 條但書之法律關係，提起本件訴
    訟，求為：林文山等2 人應連帶給付被上訴人58萬8,871 元
    ，及自109 年6 月6 日起至清償日止，按年息5 ％計算之利
    息；願供擔保，請准宣告假執行。
二、上訴人則以：伊僅為林文山安裝輕鋼架，承攬油漆工程的人
    是羅來芳，並由羅來芳與林文山聯絡，系爭汙漬係羅來芳所
    僱用員工所留下，伊並非侵權行為人，且就系爭房屋之油漆
    工程與林文山無承攬關係等語，資為抗辯。
三、原審為被上訴人一部勝訴、一部敗訴之判決，即判決命上訴
    人應給付被上訴人58萬8,871 元及利息，並駁回被上訴人其
    餘之訴（被上訴人就敗訴部分未聲明不服，已告確定，下不
    贅述），另依職權宣告假執行。上訴人聲明不服，提起上訴
    ，並聲明：㈠原判決不利於上訴人部分廢棄。㈡上開廢棄部
    分，被上訴人第一審之訴及假執行之聲請均駁回。被上訴人
    則答辯聲明：上訴駁回。
四、本院之判斷：
    被上訴人主張其於107 年10月30日行走於地下室，因林文山
    之停車格上留有系爭汙漬，致其行經時滑倒而受有系爭傷害
    ，此有壢新醫院診斷證明書、原審勘驗筆錄等在卷可佐（見
    原審卷第7 頁、第66頁反面），且為兩造所不爭執，惟被上
    訴人主張上訴人承攬林文山系爭房屋油漆工程，而林文山之
    停車格上係遭上訴人潑灑系爭汙漬，致其行經時滑倒致受有
    系爭傷害乙節，則為上訴人所否認，並以前詞置辯。經查：
  ㈠證人林文山於本院具結證稱：上訴人是做天花板，他也只有
    施做天花板部分，因伊對工程也不熟，所以請上訴人幫伊找
    木工、油漆，伊是將全部的錢交給上訴人等語（見本院卷第
    122 至123 頁），證人羅世全於本院具結證稱：伊沒有施做
    系爭房屋工程，而是上訴人介紹系爭房屋油漆工程給伊，上
    訴人帶伊到系爭房屋認識林文山，伊再將系爭房屋油漆工程
    交給羅來芳，伊有帶羅來芳給林文山認識，由羅來芳與林文
    山討論如何施工，伊與上訴人均無參與討論等語（見本院卷
    第158 至161 頁），證人羅來芳於本院具結證稱：伊不認識
    上訴人，當時是羅世全找伊去系爭房屋油漆，伊是對羅世全
    承包，伊有找師傅幫忙做，大約2 至3 人去系爭房屋油漆，
    前後約1 週，油漆的報酬也是羅世全給伊的，伊再將錢給師
    傅，系爭房屋油漆無其他人承作，就伊與這幾個師傅去做等
    語（見本院卷第125 至128 頁），綜合上開證人所述，林文
    山僅將系爭房屋之天花板工程交由上訴人施作，另請上訴人
    介紹油漆工程包商，上訴人將該油漆工程介紹予羅世全，再
    經由羅世全介紹羅來芳與林文山認識，並由羅來芳與林文山
    討論如何施工，足認上訴人僅單純為林文山介紹油漆工程包
    商及代為交付款項，並未參與系爭房屋油漆工程之承攬、發
    包、施作、指示及討論，非系爭房屋油漆工程之承攬人、定
    作人，核與民法第189 條但書要件不符，自不負定作人之損
    賠償責任。至被上訴人主張上訴人於原審自認其承攬系爭油
    漆工程等情，此部分經上訴人於本院撤銷自認，且於本院聲
    請傳喚上開證人作證，並經上開證人證明上訴人此部分自認
    與事實不符，業如前述，依民事訴訟法第279 條第3 項規定
    ，已生撤銷自認效力，附此敘明。
  ㈡再者，證人羅世全於本院具結證稱：監視器107 年10月30日
    下午4 時49分10秒至同時分35秒（當庭撥放）畫面中從駕駛
    座下來的人去車道上擦拭，好像是有小姐在那跌倒，上訴人
    有打電話給伊，伊再打電話問羅來芳，伊問羅來芳有沒有漏
    油或什麼東西，他說要問師傅，後來羅來芳有跟伊說漏油或
    漏施作上需要的東西在擦拭等語（見本院卷第158 至160 頁
    ），證人羅來芳於本院具結證稱：系爭房屋油漆工程無其他
    人承作，就伊與伊找的幾個師傅去做，監視器107 年10月30
    日下午4 時47分47秒至同時48分（當庭播放）畫面中之2 人
    是伊的朋友及師傅，他們是要到系爭房屋油漆，監視器107
    年10月30日下午4 時49分10秒至同時分35秒（當庭播放）畫
    面中從駕駛座下來是師傅等語（見本院卷第125 至128 頁）
    ，足見停車格上之系爭汙漬非上訴人所遺留，難認上訴人有
    何侵權行為責任。
  ㈢綜上，上訴人未承攬施作系爭房屋之油漆工程，亦非系爭房
    屋之油漆工程定作人，且停車格上之系爭汙漬非其所遺留，
    是被上訴人依民法第184 條第1 項前段及第189 條但書，請
    求上訴人負侵權行為責任，自屬無據。
五、綜上所述，被上訴人依民法第184 條第1 項前段及第189 條
    但書，請求上訴人給付58萬8,871 元，及自109 年6 月6 日
    起至清償日止，按年息5 ％計算之利息，為無理由，不應准
    許。原審就上開不應准許部分，為上訴人敗訴之判決及依職
    權所為假執行之宣告，自有未洽，上訴意旨指摘原判決此部
    分不當，求予廢棄改判，為有理由，應由本院就該部分予以
    廢棄改判如主文第二項所示。
六、本件事證已臻明確，兩造其餘攻擊防禦方法及所提證據，經
    本院斟酌後，認均不足以影響本判決之結果，爰不逐一詳予
    論駁，附此敘明。
七、據上論結，本件上訴為有理由，依民事訴訟法第436 條之1
    第3 項、第450 條、第78條，判決如主文。
中    華    民    國  110     年    11    月    18    日
                  民事第一庭  審判長法  官  魏于傑
 
                                    法  官  許自瑋
 
                                    法  官  紀榮泰
正本係照原本作成。
本判決不得上訴。
中    華    民    國   110    年    11    月    18    日
                                    書記官  郭力瑜